【裁判字號】    98,交抗,2004
【裁判日期】    980827
【裁判案由】    違反道路交通管理處罰條例
【裁判全文】
臺灣高等法院交通事件裁定            98年度交抗字第2004號
抗  告  人
即受處分人  甲○○
上列抗告人因違反道路交通管理處罰條例案件，不服臺灣板橋地
方法院，中華民國98年7月9日所為裁定（98年度交聲字第959號
），提起抗告，本院裁定如下：
    主  文
抗告駁回。
    理  由
一、抗告意旨略以: 抗告人即受處分人甲○○於民國98年3月4日
    為警舉發時，其停車處所是否設有禁止停車標誌，容有可疑
    ，且現場另有機車停放，理應一併舉發。再者道路交通管理
    處罰條例第56條第1項第1款，處罰的對象是汽車而非機車。
    且採證照片3張舉發時間不一致，第1張照片為98年3月4日，
    第2、3張照片為98年3月25日。如1張照片即可處以罰鍰，何
    須動用第2張以上之照片。爰依法提起抗告云云。
二、原裁定意旨略以: 受處分人甲○○於民國98年3月4日下午4
    時42分許，駕駛車牌號碼BKD-565號重型機車，在臺北市○
    ○路禁止臨時停車處所停車，涉有道路交通管理處罰條例第
    56條第1項第1款之違規。經臺北市政府警察局交通警察大隊
    逕行舉發，裁處罰鍰新臺幣（下同）600元。受處分人不服
    聲明異議，經調查後，仍認受處分人於上開時地有違規停車
    之事實，而裁定駁回其異議之聲明。
三、按人行道指為專供行人通行之騎樓、走廊，及劃設供行人行
    走之地面道路，與人行天橋及人行地下道，道路交通管理處
    罰條例第3 條第3 款定有明文。又按人行道不得臨時停車，
    禁止臨時停車處所不得停車，道路交通安全規則第111條第1
    項第1款、第112條第1項第1款分別定有明文。又按汽車駕駛
    人在禁止臨時停車處所停車者，處新臺幣（下同）600元以
    上1,200元以下罰鍰，道路交通管理處罰條例第56條第1項第
    1款亦有明文。再按，汽車係指在道路上不依軌道或電力架
    線而以原動機行駛之車輛，包括機器腳踏車，道路交通安全
    規則第2條第1項第1款、道路交通管理處罰條例第3條第1項
    第8款定有明文。是以道路交通安全規則及道路交通管理處
    罰條例所稱汽車，包括機車，自不待言。
四、經查:
  (一)、受處分人於98年3月4日下午4時42分許，駕駛車牌號碼
      BKD-5 65號重型機車，在臺北市○○路禁止臨時停車處所
      停車，經臺北市政府警察局交通警察大隊逕行舉發之事實
      ，有臺北市政府警察局北市警交大字第AW0000000號舉發
      違反道路交通管理事件通知單、交通部公路總局台北區監
      理所蘆洲監理站北監蘆字第裁46-AW0000000號違反道路交
      通管理事件裁決書及照片1幀在卷可稽（見原審卷第6-7頁
      、第13頁），堪予認定。
  (二)、抗告意旨以上開地點是否有禁止停車標誌，容有可疑云云
      。惟查，上開停放機車處所附近確實設有「人行道禁止停
      車」之標誌，且上開設置公告處所並未有任何遮蔽物或難
      以察覺該公告之情形，此有台北市政府警察局北投分局關
      渡派出所於98年3月25日特至現場拍攝採證照片2幀可資佐
      證（見原審卷第12頁），自可期待受處分人停放車輛於該
      處時，對前揭禁止停車之標誌有所知悉。且前開路段自96
      年2月10日起即設有禁止臨時停車標誌，有臺北市政府警
      察局北投分局98年5月18日北市警投分交字第09830894000
      號函暨臺北市停車管理處施工照片2幀在卷足稽 (見原審
      卷第17-18頁)。又人行道之設置目的係專供行人通行之用
      ，基於道路交通管理之公益目的，均不容私人停車佔用以
      妨礙行人通行之安全。本件受處分人原不得停放機車於人
      行道上，自不得以現場另有機車停放未遭舉發，而使其行
      為合法。
  (三)、又受處分人以採證照片3張前後時間不一置辯。惟查，前
      述台北市政府警察局北投分局關渡派出所於98年3月25日
      所攝之照片，係為證明上開地點確實設有禁止停車標誌無
      誤，非為證明受處分人違規停車而逕行舉發之照片。故原
      處分機關以98年3月4日之採證相片認定受處分人有違規停
      車之事實依法並無違誤。是受處分人徒憑臆測之詞，指責
      本件舉發時間不一致云云，自不足採。
五、揆諸前開說明，受處分人所有之重型機車在禁止臨時停車處
    所停車之違規事實，至為明確。原法院因認原處分機關依據
    道路交通管理處罰條例第56條第1項第1款，裁處受處分人罰
    鍰600元，尚無不合，裁定駁回受處分人之異議。經核原裁
    定認事用法，均稱妥適，受處分人猶執陳詞提出抗告，為無
    理由，應予駁回。
六、據上論結，應依道路交通案件處理辦法第26條，刑事訴訟法
    第412條，裁定如主文。
中    華    民    國    98    年    8     月    27    日
            刑事第二十二庭審判長法  官  何菁莪
                                法  官  李麗珠
                                法  官  洪于智
以上正本證明與原本無異。
不得再抗告。
                                書記官  強梅芳
中    華    民    國    98    年    8     月    31    日


司法院資訊處製作；財團法人民間司法改革基金會備份。
